臺灣高等法院刑事判決　　　　　　　 100年度交上訴字第65號
上　訴　人　臺灣桃園地方法院檢察署檢察官
上　訴　人
即　被　告　蕭宇志
上列上訴人因被告公共危險案件，不服臺灣桃園地方法院99年度
交訴字第43號，中華民國100年3月16日第一審判決（起訴案號：
臺灣桃園地方法院檢察署98年度偵字第28090號），提起上訴，
本院判決如下：
    主  文
原判決關於蕭宇志有罪部分撤銷。
蕭宇志服用酒類，不能安全駕駛動力交通工具而駕駛，累犯，處
有期徒刑陸月，如易科罰金，以新臺幣壹仟元折算壹日。
其餘上訴駁回。
    事  實
一、蕭宇志前因犯酒後不能安全駕駛之公共危險案件，經臺灣臺
    北地方法院以91年度交易字第272號（起訴書及原審判決書
    均誤載為12號）判決，分別判處罰金2萬元（即新臺幣6萬元
    ）、有期徒刑3月、有期徒刑6月，有期徒刑部分合併定應執
    行有期徒刑8月；經臺灣板橋地方法院以92年度交簡字第763
    號判決，判處有期徒刑6月；經臺灣臺北地方法院以94年度
    交易字第168號判決，判處有期徒刑10月，經上訴本院以94
    年度交上易字第196號判決上訴駁回確定；經臺灣士林地方
    法院以96年度交易字第374號判決，判處有期徒刑10月，後
    經該院以96年度聲減字第2505號裁定，依法減刑為有期徒刑
    5月確定。上述各徒刑之指揮書執畢日期為民國97年11月1日
    ，於同年8月14日因執行徒刑及易科罰金而執行完畢。仍不
    知悔改，於98年11月25日下午5時許，在桃園縣桃園市○○
    路○段98巷52號8樓之3其友人邱文德住處，與邱文德共同飲
    酒，至當日晚間18時30分許，明知其酒醉注意力偏低，已達
    不能安全駕駛動力交通工具之程度，竟仍於酒後騎乘車牌號
    碼PJ2-100號重型機車上路，擬返回八德市住處。於行經桃
    園縣桃園市○○路○段98號巷口，即因不勝酒力，自後方追
    撞由李麗娜所騎乘之車號F3H-997號重型機車，致李麗娜人
    車倒地，受有鼻子、頸部、膝蓋等多處傷害（過失傷害部份
    未據告訴）。嗣警獲報趕赴現場，於附近國際路一段101號
    巷口逮捕停留於現場之蕭宇志，並當場施以酒測，測得其吐
    氣酒精濃度高達每公升0.87毫克。
二、案經桃園縣政府警察局桃園分局報請臺灣桃園地方法院檢察
    署檢察官偵查起訴。
    理  由
壹、有罪部份（即撤銷改判部分）：
一、按被告以外之人於審判外之陳述，雖不符刑事訴訟法第159
    條之1至第159條之4之規定，而經當事人於審判程序同意作
    為證據，法院審酌該言詞陳述或書面陳述作成時之情況，認
    為適當，亦得為證據；當事人、代理人或辯護人於法院調查
    證據時，知有第159條第1項不得為證據之情形，而未於言詞
    辯論終結前聲明異議者，視為有前項之同意，刑事訴訟法第
    159條之5第1、2項分別定有明文。經查：本件判決引用下列
    證據，均經被告及檢察官於100年7月7日本院審理中明示不
    爭執，且未於言詞辯論終結前聲明異議（本院卷第39頁反面
    至40頁反面），本院審酌各該供述證據之作成，並無違法不
    當致瑕疵等情事，且證據證明力未有明顯過低情形，援為證
    據應屬適當，認均有證據能力。
二、實體部分：
  (一)被告蕭宇志就上揭犯罪事實，迭於原審及本院審理時均坦承
    不諱（原審卷第61頁、本院卷第39頁反面），並有桃園縣政
    府警察局刑法第185條之3案件觀察紀錄表、酒精測定紀錄表
    、舉發違反道路交通管理事件通知單各1件在卷可稽，足認
    被告上開任意性自白，與事實相符，堪以採信。
  (二)又按刑法第185條之3所規定服用酒類，不能安全駕駛動力交
    通工具而駕駛者，應負刑事責任，揆其立法目的在藉抽象危
    險犯之犯罪構成要件，以嚇阻酒後駕車者對道路交通安全之
    危害，本不以發生實害為必要。所謂不能安全駕駛之認定，
    並無一定之數值可供界定，而係由法院以一般社會通念之客
    觀標準，足生公共危險時即足。目前行政機關所採取締酒後
    駕車之參考標準，係依法務部於88年5月10日邀集司法院刑
    事廳、交通部、行政院衛生署、內政部警政署及中央警察大
    學等機關開會，所為凡呼氣酒精濃度逾每公升含0.55毫克時
    ，即屬不能安全駕駛之決議。上開會議決議本身固僅屬檢警
    取締酒後駕車之參考，尚無拘束法院之效力，惟以上開會議
    決議所採之標準，係參考美國、德國及日本等國家所進行之
    酒精濃度與精神狀態之測試實驗，亦即各項實驗均發現凡呼
    氣中酒精濃度達每公升0.55毫克時，就人之生理方面，已產
    生視覺反應遲鈍、影像不能集中、同時不能看清前方路況及
    車旁照後鏡等狀況，及駕駛能力已受有影響、肇事率已為一
    般人正常人之10倍之事實。查本件被告為警查獲時，所測得
    吐氣之酒精濃度高達每公升0.87毫克，尤輔以被告自後方追
    撞李麗娜機車之情觀之，堪認被告因飲酒已至反應較慢、感
    覺減低，致影響其駕駛行為，已達不能安全駕駛動力交通工
    具無疑。從而，本件事證明確，被告上揭犯行足堪認定，應
    依法論科。
  (三)核被告蕭宇志所為，係犯刑法第185條之3服用酒類不能安全
    駕駛動力交通工具而駕駛之公共危險罪。被告曾有如犯罪事
    實欄所載之科刑執行紀錄，有卷附本院被告前案紀錄表在卷
    可查，其於受有期徒刑之執行完畢後5年內故意再犯本件有
    期徒刑以上之罪，為累犯，應依刑法第47條第1項規定加重
    其刑。
  (四)原判決予以論科，固非無見。惟查：上訴人於本院審理中，
    業已與被害人李麗娜達成和解，並已賠償給付新台幣3萬元
    ，另付醫療費6千元，有和解書在卷可稽（本院卷第42頁）
    ，原審未及斟酌，尚有未洽。被告提起上訴，指摘原判決量
    刑過重，非無理由，應由本院將原判決撤銷改判。爰審酌被
    告素行、智識程度、犯罪動機、犯罪所生損害尚非嚴重，犯
    罪後坦承犯行，被告於本院審理時已與告訴人達成和解，且
    陳明痛下決心戒酒及戒檳榔並願擔任志工（本院卷第31頁反
    面），應已有改過自新之覺悟，量處被告有期徒刑6月，並
    諭知易科罰金之折算標準，以示懲儆，並勵自新。至檢察官
    於原審另以被告屢屢酒後駕車，聲請依刑法第89條規定，宣
    告於刑之執行前（檢察官誤為執行完畢後），令入相當處所
    ，施以禁戒處分云云。惟查被告多次醉態駕駛犯行，僅為被
    告之素行資料，於檢察官並未提出被告確有不能改正之酗酒
    惡習之積極證據前，尚難僅以該素行資料，即遽認被告應施
    以禁戒處分，檢察官此聲請尚無理由，惟被告仍應落實其於
    本院所為已下定決心戒酒等之承諾，切莫再犯，否則因酒誤
    事，致人死傷，害人害己，以此為甚，茲併敘明。
貳、上訴駁回部分（即原審判決無罪部分）：
一、公訴意旨以：被告蕭宇志於醉態不能安全駕駛發生車禍致李
    麗娜受傷後，未將之送醫救治，並等候警方前來處理，即逃
    離現場，嗣警獲報趕赴現場，始在桃園縣桃園市○○路○段
    101號巷口逮捕蕭宇志，因認被告涉犯刑法第185條之4之肇
    事致人傷而逃逸罪云云。
二、查：檢察官認被告涉犯上述罪嫌，無非係以證人即被害人李
    麗娜、證人黃金煌即現場承辦員警之結證證詞、李麗娜受傷
    之相片，及被告所辯前後不一，被告雖於車禍發生後有撥打
    110報案之紀錄，然報案時係以匿名為之，且報案後旋即離
    開現場，未等候警察到場處理等情為其主要論據。
三、按刑法第185條之4所定肇事逃逸罪，為故意犯，必須行為人
    對其駕駛動力交通工具肇事致人死傷之客觀事實有所認識，
    且有逃逸之主觀決意始能成立該罪。而犯罪事實應依證據認
    定之，無證據不得認定犯罪事實；又不能證明被告犯罪者，
    應諭知無罪之判決，刑事訴訟法第154條第2項、第301條第1
    項分別定有明文。又事實之認定，應憑證據，如未能發現相
    當證據，或證據不足以證明，自不能以推測或擬制之方法，
    為裁判基礎；且認定不利於被告之事實須依積極證據，苟積
    極證據不足為不利於被告事實之認定時，即應為有利於被告
    之認定；另認定犯罪事實所憑之證據，雖不以直接證據為限
    ，間接證據亦包括在內，然而無論直接證據或間接證據，其
    為訴訟上之證明，須於通常一般之人均不致有所懷疑，而得
    確信其為真實之程度者，始得據為有罪之認定，倘其證明尚
    未達到此一程度，而有合理之懷疑存在，無從使事實審法院
    得為有罪之確信時，即應諭知被告無罪之判決（最高法院40
    年臺上字第86號、30年上字第816號、76年臺上字第4986號
    判例要旨參照）。另刑事訴訟法第161條於91年2月8日修正
    公布，修正後同條第1項規定：檢察官就被告犯罪事實，應
    負舉證責任，並指出證明之方法。因此，檢察官對於起訴之
    犯罪事實，應負提出證據及說服之實質舉證責任。倘其所提
    出之證據，不足為被告有罪之積極證明，或其闡明之證明方
    法，無從說服法官以形成被告有罪之心證，基於無罪推定之
    原則，自應為被告無罪判決之諭知，亦有最高法院92年臺上
    字第128號判例意旨可憑。
四、訊據被告固不否認其肇事致被害人受傷之事實，惟堅決否認
    有逃離現場規避刑責之意思，辯稱：我當時還有撥打119（
    應係指110之誤）報警，當初撞到人的時候，我有請邱文德
    過來幫我處理，邱文德告訴我說李麗娜表示沒事，叫我趕快
    走，但是我沒有走等語。經查：
  (一)被告駕車與被害人李麗娜之機車不慎發生追撞，致被害人受
    有如事實欄所載身體傷害（過失傷害部分，未據李麗娜告訴
    ）之事實，業據被告自承在卷，並核與被害人之警詢、偵訊
    筆錄相符，堪認屬實，足認被告對其本件肇事應有認識。又
    被告為警查獲當時，並非於肇事現場，而係距離現場約89公
    尺之地點，亦即被告是在桃園縣桃園市○○路○段98巷口肇
    事，後來沿國際路一段往八德市方向行進，再右轉國際路一
    段當時為工地的巷口，此有現場處理警員黃金煌手繪並實地
    測量之肇事逃逸現場圖附卷可證，亦經證人即同至現場處理
    並查獲被告之警員王鵬傑結證證述在卷，至證人黃金煌於偵
    查中證述距離約50公尺等語，係未經實地勘測之目視推斷結
    果，自應以上述現場圖所載之89公尺為真。
  (二)證人即被告友人邱文德於原審審判期日結證稱：「住在桃園
    縣桃園市○○路○段98巷52號8樓之3有10餘年，車禍地點距
    離我家約3百公尺。當日並非被告載我去撞到被害人，是被
    告先到我家，我們1人喝兩瓶啤酒，之後被告從我家要離開
    ，我還請他慢慢走，他先離開，過一陣子，我要下來買香煙
    ，結果發現被告在附近晃，他說與人家相撞，我問他有無報
    警、叫救護車，他說他報警了，我還跟被害小姐說不用怕、
    不要哭，被告已經報警處理，等警察來，我會聯絡被告家人
    來與她和解」、「被告沒有向被害人說他要去哪裡，本來被
    告要在電線桿旁邊拉褲子，像要尿尿，我還打被告1下，說
    人家被害人都嚇哭了，你還在幹嘛，結果被告才說他要去尿
    尿，但我也不知道他後來有無尿尿」等語。其上述證言，核
    與被告辯稱其有以弟弟申請之電話打電話報警，肇事後曾請
    友人邱文德與被害人李麗娜處理，其並非故意離開現場等情
    相符，並與偵查卷所附「桃園縣政府警察局勤務指揮中心受
    理案件紀錄表」有報案電話0000000000號（偵查卷第80頁）
    ，該支報案手機申請人為「蕭民宗」，住址與被告相同（原
    審卷第31頁）相符，堪信被告所辯上情為真，依被告確有以
    電話報警並請邱文德處理之事實以觀，被告主觀上，應無肇
    事逃逸之犯罪故意，否則其大可一走了之，而不需大費周章
    請邱文德與被害人協調賠償事宜。另邱文德停留於現場與被
    害人談及和解意願，即使邱文德希望被害人不要報警，表示
    欲私下和解，亦屬可接受之社會常情，且不能謂此舉違法，
    更難據以認定係助被告逃逸之意，蓋邱文德畢竟並未離開，
    直到警察到場，邱文德均停留於現場，此益證被告所辯並非
    故意離開現場等情，並非子虛，而堪採認。
  (三)檢察官雖以被告係以匿名報警，乃為避免身分曝光，應認被
    告有逃逸之想法云云，惟報案人未提供姓名，不代表即有隱
    匿之意思，況被告所使用之手機為其弟申請，應為被告所明
    知，其若有意逃逸，自無以得以追索出其為肇事者之手機，
    自投羅網向警方報案，是亦不得單以被告報案時匿名，即推
    認被告有肇逃之犯罪故意。
  (四)證人李麗娜於警詢、偵查中雖證稱：遭被告撞倒後，被告是
    以跑步方式離開現場等語，惟被告卻僅於不遠處即相距約89
    公尺之地點經警查獲，惟被告如以跑步方式逃離現場，絕對
    有充裕之時間，而不致僅離開89公尺，且於警查獲時，其係
    癱坐在地上休息（此亦經證人王鵬傑於原審、證人黃金煌於
    偵訊中證述相符，原審卷第52頁反面，偵查卷第82頁）。至
    證人黃金煌於偵訊中轉述被害人李麗娜之陳述謂：「被害人
    說她有當場要求被告不能離開」等語，僅屬傳聞陳述，且李
    麗娜之警詢、偵訊筆錄俱無如此陳述，且亦與證人王鵬傑於
    原審證述，其並未聽見李麗娜如此告知等語，顯有不符，更
    遑論被告已處於嚴重酒醉狀態，即令李麗娜確有此言，被告
    是否有聽進被害人此項要求，亦非無疑；且李麗娜於偵訊尚
    證稱：「被告的朋友就一直靠近我，並說他認識很多人，他
    說不用報警，我賠妳錢」等語（偵查卷第71頁），所謂被告
    之朋友即指證人邱文德，此與被告所辯其要求邱文德幫其處
    理與李麗娜之賠償等語尚符，至李麗娜於偵訊時另證稱「後
    來這個人自己也跑掉了」等語，顯與證人王鵬傑於原審審理
    中結證稱：「在現場詢問被告時，邱文德留在現場沒有離開
    ，現場詢問被告時，邱文德是在旁邊」、「肇事現場時，被
    告與邱文德還有對話，感覺他們就是朋友」等語不符，而足
    認邱文德並未如被害人所言也跑掉了。甚至因為邱文德於警
    察到場處理前即出現在現場，被害人李麗娜因而理解為騎機
    車有兩人，王鵬傑於發現被告前亦先於肇事地點見到邱文德
    ，王鵬傑甚且一度以為係由被告騎機車搭載邱文德，而與李
    麗娜發生車禍。是被害人上述對於被告是否逃跑、被告之友
    人是否亦逃跑云云之陳述，即有誇大之嫌，而難以遽信。
  (五)當日查獲被告之警員即證人王鵬傑於原審結證稱：「當日接
    受110報案說桃園縣桃園市○○路○段98巷有車禍，我們共4
    名警員到現場，黃金煌也有到，現場當時只有被害人李麗娜
    、邱文德在場，被害人李麗娜好像是中國大陸人，她告訴我
    們騎機車之肇事者跑到對面的巷子去，我當下1個人跑去對
    面的巷子看，看到1名男子坐在地上休息，我將他拉起來，
    拉起來時，聞到他身上有酒味，我請他回到桃園縣桃園市○
    ○路○段98巷口讓被害人指認是否是他騎機車，被害人指認
    後表示確實是該人亦即被告騎機車肇事的。在找到被告之前
    ，邱文德說他與朋友一起出來喝酒，然後出車禍，當時我也
    沒有詢問他跟哪個朋友去喝酒，邱文德沒有告訴我被告到哪
    裡去了，當時我沒有很注意邱文德說什麼。我看到被告坐在
    地上時，我有問他為何要跑，他說沒有跑，只是到旁邊而已
    。被告確實是坐在查獲地點之地上，他的樣子沒有要回到肇
    事地點的跡象，當時我還要出一點力氣才可以拉起被告，這
    是當時認為他有逃逸之原因」等語。惟依證人所述，被告係
    無力癱坐於查獲地點，而依現場圖示及相片，被告所癱坐之
    地點，距肇事地點僅不到百公尺，且並無何隱蔽物（原審卷
    第63-66頁），即令以王鵬傑所指接獲報案後最快到達現場
    的5分鐘計算，被告非無充裕時間逃逸，其竟選擇癱坐於肇
    事地點不遠處，自難據以認定被告確有逃逸之故意。至證人
    王鵬傑另證稱：「查獲被告之地點是工地，被告真要上廁所
    ，並不需要跑到巷子內，且真是要尿尿，也應該在尿尿完後
    回到現場，而不是停在查獲地點。以我們員警到達現場處理
    之時間要花5分鐘左右，加上當事人報警的時間，就算給被
    告10分鐘，一個男人尿尿需要花到10分鐘的時間嗎？」等語
    ，惟其上述證言，核係證人就被告未返回肇事現場所為之主
    觀判斷，況被告遭查獲時係癱坐於肇事地點不遠處，又如前
    述，雖被告非於肇事地點遭查獲，惟或係出於疲累，或係其
    主觀認定已有友人邱文德已出面為其解決賠償情事，亦可能
    僅係單純不欲與被害人接觸，或稍事休息即欲走回肇事地點
    ，祇是恰好警察已到現場處理。本件被告停留癱坐於查獲地
    點之動機，如前所述，有各種可能，固然，有可能是基於肇
    逃故意所為，然因有上述可能之合理懷疑，自難以其未即時
    回到肇事地點，即認定其係基於肇逃之犯罪故意，而癱坐於
    上述查獲地點。
  (六)證人即一同至現場處理本件車禍之警員黃金煌於偵查中轉述
    被害人李麗娜之陳述謂：「被害人說她有當場要求被告不能
    離開」等語，不僅屬傳聞陳述，依法並無例外允許有證據能
    力之法定事由，其是否有無證據能力，已甚有疑，且經核李
    麗娜之警詢、偵訊筆錄俱無如此陳述，且亦與證人王鵬傑於
    原審證述，其並未聽見李麗娜如此告知等語，顯有不符，更
    遑論被告已處於嚴重酒醉狀態，即令李麗娜確有此言，被告
    是否有聽進被害人此項要求，亦非無疑；且李麗娜於偵訊尚
    證稱：「被告的朋友就一直靠近我，並說他認識很多人，他
    說不用報警，我賠妳錢」等語（參見偵查卷第71頁），所謂
    被告之朋友即指證人邱文德，此與被告所辯其要求邱文德幫
    其處理與李麗娜之賠償等語尚符，至李麗娜於偵訊時另證稱
    「後來這個人自己也跑掉了」等語，顯與證人王鵬傑於原審
    審理中結證稱：「在現場詢問被告時，邱文德留在現場沒有
    離開，現場詢問被告時，邱文德是在旁邊」、「肇事現場時
    ，被告與邱文德還有對話，感覺他們就是朋友」等語不符，
    而足認邱文德並未如被害人所言也跑掉了。甚至因為邱文德
    於警察到場處理前即出現在現場，被害人李麗娜因而理解為
    騎機車有兩人，王鵬傑於發現被告前亦先於肇事地點見到邱
    文德，王鵬傑甚且一度以為係由被告騎機車搭載邱文德，而
    與李麗娜發生車禍。是被害人對於被告究竟是否逃跑、被告
    之友人是否亦逃跑等情，其陳述偏重有利被害人之立場，而
    不免有誇大之嫌，難以遽信。
  (七)末查被告對於何以離開肇事地點，而至不到百公尺外之查獲
    地點緣由，固然於警詢、偵查中曾有不一致之供述，或辯稱
    係被害人要其離開，或辯稱係為小解而離開，甚或曾辯稱是
    為了招攬計程車回家云云。惟被告所為不一致甚或矛盾之抗
    辯，僅得作為品格證據使用，以檢驗被告是否誠實性格、辯
    稱是否可信等，至於被告究有無實體構成要件事實之犯行，
    仍應由檢察官指出證明方法並盡其說服責任，如檢察官之舉
    證難以消弭本院所生合理之懷疑，基於無罪推定原則，僅能
    為無罪之諭知。是尚難以被告所辯有所矛盾，即認定被告涉
    犯本罪。
五、原審審理結果，認不能證明被告犯罪，而就肇事逃逸部分諭
    知被告無罪，經核其認事用法及證據取捨，均無違誤。檢察
    官上訴意旨固以：(一)證人李麗娜於99年6月2日偵訊時業已否
    認被告有稱要叫救護車、留電話號碼及真實姓名乙節，並證
    稱沒有告知被告及其友人邱文德可以離開車禍現場等語，可
    知被告辯稱證人李麗娜於車禍現場允諾其可以先行離去等語
    已屬不實；又被告先稱有與證人李麗娜達成賠償合意，且約
    定翌日證人李麗娜將撥打電話取款，復支吾其詞稱不知道證
    人李麗娜聽不聽得懂，足見被告並無與證人李麗娜達成賠償
    及翌日取款之合意，否則被告即無畫蛇添足改稱不知道證人
    李麗娜「聽不聽得懂」等語之必要，且若被告無肇事逃逸之
    意圖，而僅係在附近小解或休息，亦無在偵查中編織其與證
    人李麗娜對話內容之必要。(二)被告於98年11月26日警詢時隻
    字未提其至肇事現場外約89公尺之查獲地點是為了小解，且
    被告為警逮捕時亦未辯稱係為了小解，甚至經查獲員警質問
    是否與他人發生車禍時，被告詎辯稱「沒有吧，沒有吧」等
    語，此據證人即查獲員警王鵬傑於原審審理時證述綦詳，足
    見被告隱匿至查獲地點之目的係為逃避而非小解；且被告於
    案發翌日偵訊時經檢方質以為何走到別的巷子？被告稱要坐
    計程車回家，則其於案發之初業已清楚陳述主觀意圖，原審
    認被告說謊動機多端，尚難以其所辯矛盾即認被告涉犯本罪
    ，捨探求真相之近而求諸遠，認事用法尚屬未洽云云。惟查
    ：被告係步行前往距車禍現場89公尺處當時為工地之巷口，
    逕將所騎乘之機車停放在肇事現場，果若被告有肇事逃逸之
    犯罪故意，理應騎乘機車迅速逃逸，方為合理，其豈有委請
    友人邱文德留於現場與被害人洽談，並持續至警員王鵬傑至
    現場處理之理？況被告經警查獲時，係位於桃園縣桃園市○
    ○○路與國際路一段之十字路口轉角處，位置非常明顯，不
    是在陰暗角落或行人較不會注意到的地方等情，復經證人即
    黃金煌於偵查時結證無訛（偵查卷第82頁）在卷，並有現場
    測繪紀錄表（草圖）及照片6張（原審卷第63-66頁）在卷可
    按，依上客觀查獲被告情形，益足認被告所辯並無肇逃故意
    ，並非杜撰，否則其豈有自暴其犯罪，而於上開路口供警查
    緝之理？檢察官提起本件上訴，並未進一步提出積極證據以
    實其說，僅以上述不相一致之被害人陳訴、證人王鵬傑主觀
    之判斷及證人黃金煌傳聞之供述，對原審依職權所為之證據
    取捨以及心證裁量，重為爭執，經核難認為有理由，應予駁
    回。
據上論斷，應依刑事訴訟法第368條、第369條第1項前段、第364
條、第299條第1項前段，刑法第185條之3、第47條第1項、第41
條第1項前段，刑法施行法第1條之1第1項，判決如主文。
本案經檢察官楊秀琴到庭執行職務。
中    華    民    國   100    年    7     月    28    日
                  刑事第二十庭      審判長法  官  周盈文
                                          法  官  林海祥
                                          法  官  詹駿鴻
以上正本證明與原本無異。
無罪部分如不服本判決，應於收受送達後10日內向本院提出上訴
書狀，其未敘述上訴之理由者並得於提起上訴後10日內向本院補
提理由書（均須按他造當事人之人數附繕本）「切勿逕送上級法
院」。
刑事妥速審判法第9條：
除前條情形外，第二審法院維持第一審所為無罪判決，提起上訴
之理由，以下列事項為限：
一、判決所適用之法令牴觸憲法。
二、判決違背司法院解釋。
三、判決違背判例。
刑事訴訟法第 377 條至第 379 條、第 393 條第 1 款之規定，
於前項案件之審理，不適用之。
有罪部分不得上訴。
                                          書記官  梁淑時
中    華    民    國   100    年    7     月    28    日
附錄：本案論罪科刑法條全文
中華民國刑法第185條
（妨害公眾往來安全罪）
損壞或壅塞陸路、水路、橋樑或其他公眾往來之設備或以他法致
生往來之危險者，處 5 年以下有期徒刑，拘役或 5 百元以下罰
金。
因而致人於死者，處無期徒刑或 7 年以上有期徒刑。致重傷者
，處 3 年以上 10 年以下有期徒刑。
第 1 項之未遂犯罰之。